【裁判字號】    89,上易,1585
【裁判日期】    890829
【裁判案由】    恐嚇取財
【裁判全文】
臺灣高等法院臺中分院刑事判決                  八十九年度上易字第一五八五號
    上  訴  人
    即  被  告  乙○○
右上訴人因恐嚇取財案件，不服臺灣彰化地方法院八十七年度易字第一七一六號，中
華民國八十九年五月三十一日第一審判決（起訴案號：臺灣彰化地方法院檢察署八十
七年度偵字第三四○四號），提起上訴，本院判決如左：
    主  文
上訴駁回。
    事實及理由
一、本案經本院審理結果，認第一審判決認事用法及量刑均無不當，應予維持，並引
    用第一審判決書記載之事實、證據及理由（如附件）。
二、上訴人即被告乙○○在本院未提出其他有利之證據及辯解，其上訴無理由，應予
    駁回。
三、據上論斷，應依刑事訴訟法第三百七十三條、第三百六十八條，判決如主文。
本案經檢察官丙○○到庭執行職務。
中      華      民      國      八十九      年      八    月  二十九    日
                                    臺灣高等法院臺中分院刑事第十庭
                      審判長法  官  林  照  明
                                                法  官  李  寶  堂
                                                法  官  蕭  廣  政
右正本證明與原本無異。
不得上訴。
                                                書記官  黃  禎  祥
中      華      民      國     八十九     年      九      月     一     日
                                                                        Ｄ
附件：
臺灣彰化地方法院刑事判決                        八十七年度易字第一七一六號
    公  訴  人  臺灣彰化地方法院檢察署檢察官
    被      告  乙○○  男  二十五歲（民國○○○年○○月○○○日生）
                        住彰化縣員林鎮○○路○段三七巷八四弄五號
                        身分證統一編號：Ｚ000000000號
    選任辯護人  陳世煌律師
                劉嘉堯律師
右被告因恐嚇取財案件，經檢察官提起公訴（八十七年度偵字第三四０四號），本院
判決如左：
    主  文
乙○○意圖為自己不法之所有，以恐嚇使人將本人之物交付，處有期徒刑捌月。
    事  實
一、乙○○曾因過失致死案件，經本院判處有期徒刑七月，緩刑三年，於民國（下同
    ）八十五年十二月十七日確定。未知警惕，意圖為自己不法之所有，利用於八十
    七年三月三十日偶然間在彰化縣員林鎮山區發現甲○○所有，遭不詳人所架設之
    鳥網網住之十七隻賽鴿之機會，自鳥網上取得鴿子，再依賽鴿腳環上之電話號碼
    ，與甲○○聯絡，恐嚇甲○○需交付每隻新臺幣（下同）二千元之代價，俾贖回
    賽鴿，否則即不放回鴿子等語，使甲○○心生畏懼，經討價還價後允降為每隻鴿
    子以一千五百元贖回，並指定將款項匯入中國信託商業銀行員林分行，帳號00
    00000000000，戶名乙○○之帳戶。嗣於八十七年三月三十一日早上
    九時許，甲○○匯款畢，乙○○得手二萬五千元後，將鴿子放回，甲○○即報警
    循線查獲上情。
二、案經彰化縣警察局員林分局報請臺灣彰化地方法院檢察署檢察官偵查起訴。
    理  由
一、訊據被告乙○○矢口否認犯行，辯稱，伊是幫江見財頂罪云云。經查：
    （一）被告於警訊及檢察官第一次訊問中已自承，於八十七年三月三十日晚上曾
          打電話給甲○○，內容約為「你的鴿子在我這裡」等語，且留下前開金融
          機關之戶名、帳號予甲○○，再於八十七年三月三十一日上午約九時許，
          將甲○○之鴿子放行。而鴿子係於八十七年三月二十九日傍晚，伊在彰化
          縣員林鎮中州工專後方山區捉的。捉時鴿子被網網住，鴿子是甲○○要伊
          幫忙找的，後來甲○○匯給伊的二萬五千元伊亦送還給甲○○等語，核與
          被害人甲○○指述如前揭之犯罪事實之情節大致相同。
    （二）被害人報警後，於八十七年三月三十一日中午十二時左右製作警訊筆錄中
          ，警方即循線查得被告之年籍，打電話通知被告到案說明，被告答稱好，
          但迄至被害人作完警訊筆錄約當日下午一時許返家時，尚無到案說明。嗣
          於當日下午三、四時許被告將錢還給被害人，自稱只是開玩笑，央求被害
          人撤回本件之告訴，且直至八十七年四月二十日才到案製作警訊筆錄等情
          ，分據承辦此案之警員施棋全與被害人甲○○於偵查中證述至明，並有警
          訊筆錄可稽，被告亦坦承此情。按諸被告自承與被害人並不熟，無甚交情
          ，則依一般社會常情，斷無如此開玩笑之理，況被害人係於匯錢後，始復
          得其鴿，足見被告明有取財之犯意，惟因犯情敗露，為圖避罪，才會先行
          還錢，且諉飾為開玩笑。
    （三）嗣被告於本院調查中即開始翻稱，伊係為江見財頂罪，與被害人連絡的電
          話不是伊打的，二萬五千元伊有提領給江見財，且伊沒還錢給被害人云云
          。惟訊據證人江見財否認被告所言，且二萬五千元係被告親自交還予被害
          人一節業經被害人甲○○於偵、審中證述至明，足徵被告翻異之詞，只係
          事後圖卸之語，無足採取。
    （四）辯護意旨雖以本件確係被告為江見財頂罪，聲請傳訊證人即被告之堂姐黃
          秋蓮證明江見財有向被告借帳戶匯款使用云云置辯。惟證人黃秋蓮迭經本
          院傳拘不到，又衡以被告辯詞反覆，語多不實，已析論於上，且自陳僅與
          江見財相識四、五個月，僅係普通朋友，則被告經警及檢察官告知犯嫌後
          ，依一般常情，如真係為人頂罪，寧有不馬上辯明之理，反而詳述情節自
          招罪責，益徵被告於審理中之辯詞應係臨訟虛捏，不實之至。故認被告犯
          情明確，無空等證人黃秋蓮到庭之需，辯護意旨委難採信。
    綜上，復有被害人匯付款項之入戶電匯通知單一紙、被告前揭金融帳戶入得被害
    人匯款之存摺紀錄影本一份與被告帶同警方查得不詳人所架之鳥網現場相片多幀
    在卷供稽，被告所辯無足採信，本件事證明確，被告犯行堪予認定。
二、核被告所為，係犯刑法第三百四十六條第一項之恐嚇取財罪。爰審酌被告犯後未
    知悔悟，猶狡詞抵賴，但已將不法所得還予被害人等一切情狀，量處如主文所示
    之刑，以示懲處。
據上論斷，應依刑事訴訟法第二百九十九條第一項前段，刑法第三百四十六條第一項
，罰金罰鍰提高標準條例第一條前段，判決如主文。
本件經檢察官簡燕子到庭執行職務。
中      華      民      國      八十九    年    五    月    三十一    日
                                    臺灣彰化地方法院刑事第三庭
                                            法      官  洪  榮  謙
右正本證明與原本無異。
如不服本判決，應於判決送達後十日內向本院提出上訴狀( 須附繕本 )。
告訴人或被害人對於判決如有不服具備理由請求檢察官上訴者，其上訴期間之計算係
以檢察官收受判決正本之日期為準。
                                            法院書記官  梁  高  賓
中      華      民      國      八十九    年    六    月        一    日
刑法第三百四十六條
意圖為自己或第三人不法之所有，以恐嚇使人將本人或第三人之物交付者，處六月以
上五年以下有期徒刑，得併科一千元以下罰金。
以前項方法得財產上不法之利益或使第三人得之者，亦同
前二項之未遂犯，罰之。


司法院資訊處製作；財團法人民間司法改革基金會備份。
